臺灣屏東地方法院刑事判決　　　　　　　 96年度易字第220號
公　訴　人　臺灣屏東地方法院檢察署檢察官
被　　　告　甲○○
上列被告因竊盜案件，經檢察官提起公訴（96年度偵字第1218號
），被告於本院準備程序中就被訴事實為有罪之陳述，經本院告
知簡式審判程序意旨，並聽取公訴人及被告之意見後，本院合議
庭裁定改由受命法官獨任依簡式審判程序審理，判決如下：
    主  文
甲○○攜帶兇器竊盜，處有期徒刑柒月；又竊盜，處有期徒刑參
月；又竊盜，處有期徒刑參月。應執行有期徒刑拾月。
    事  實
一、甲○○意圖為自己不法之所有，分別於：(一)民國96年2 月8
    日20時許，在屏東縣琉球鄉○○村○○段641 號空地，持客
　　觀上足以傷人身體而可供兇器之鐵鉗，將大瑭公司所有，圈
  　繞於木質滾盤上之電纜線一段一段剪下，而竊取電纜線約11
　　公斤；(二)同年2 月11日23時許，在前揭地點，又徒手竊取大
　  瑭公司所有電纜線約5 公斤得手；(三)同年2 月12日日凌晨零
    時許，在琉球鄉○○村○○路5 號前，徒手竊取大瑭公司所
　　有，置於車號RV─0360貨車上電纜線約2 公斤得手。嗣甲○
　  ○將竊來之電纜線持往琉球鄉杉福村露營區海邊，燒去電纜
    線外皮後，將銅線分裝2 袋，至琉球鄉大福村漁港，準備搭
　　乘同年2 月12日中午12時30分船班「吉祥如意號」至臺灣本
　　島時，為守候之乙○○發覺報警，甲○○見狀，將1 袋約5.
　　7 公斤重之電纜銅線丟進海中，嗣後為乙○○打撈上岸，且
    為警在船上查獲另1 袋約11公斤重之電纜線。
二、案經屏東縣警察局東港分局報告臺灣屏東地方法院檢察署檢
    察官偵查起訴。
    理　由
一、本案被告所犯竊盜罪，並非法定刑為死刑、無期徒刑或最輕
    本刑3 年以上有期徒刑之罪，亦非高等法院管轄第一審之案
    件，而被告於本院準備程序中就被訴事實為有罪之陳述，本
    院合議庭乃裁定由受命法官獨任進行簡式審判程序。又簡式
    審判程序之證據調查，依刑事訴訟法第273 條之2 規定，不
    受同法第159 條第1 項審判外陳述排除之限制，再被告對於
    卷內之各項證據，亦不爭執證據能力，故卷內所列之各項證
    據，自得作為證據，先予敘明。
二、經查，前揭犯罪事實，業據被告於警訊、偵查中及本院審理
    時坦承不諱，核與證人乙○○於警詢及偵查中之證述情節相
    符，並有查獲約11公斤重之電纜線及照片16張以資佐證，足
    見被告之自白應與事實相符，堪予採信，從而，本件事證已
    臻明確，被告犯行應堪認定。
三、查被告持以竊盜用之鐵鉗，為一般俗稱鐵製之老虎鉗，為金
    屬製品，具有質地堅硬之特性，且足以剪斷電纜線，業據被
    告供明在卷，足見上開器具具有對生命身體之威脅性，客觀
　　上該當兇器要件無訛。是核被告如事實欄所述之3 次行為，
  　分別係犯刑法第321 條第1 項第3 款攜帶兇器竊盜罪、同法
    第320 條第1 項竊盜罪及同法320 條第1 項之竊盜罪。被告
　　3 次竊盜犯行，雖其所侵害者，均為大瑭公司之財產法益，
    但由於時間、地點並不密接，且被告亦自承其第2 次與第3
    次竊盜犯行均係另行起意所為，故與接續犯要件不符，應予
    分論併罰。爰審酌被告前無任何犯罪前科，素行良好，有臺
    灣高等法院被告前案紀錄表可稽，且其學歷僅為國中畢業，
    本次因一時失業，為求溫飽，而犯下本件竊盜犯行，且犯罪
    後已坦承犯行，頗具悔意等一切情狀，各量處如主文所示之
　　刑，並定其應執行刑。至被告所有持以行竊用之鐵鉗，雖為
  　被告犯罪所用之物，但已為被告所丟棄，業據被告供明在卷
　　，既然上開之物已為被告丟棄滅失，則無從予以沒收，爰不
  　予宣告沒收，併此敘明。
據上論斷，應依刑事訴訟法第273 之1 第1 項、第299 條第1 項
前段，刑法第321 條第1 項第3 款、第320 條第1 項、第51條第
5 款，判決如主文。
本案經檢察官靳隆坤到庭執行職務
中　　華　　民　　國　　96　　年　　4 　　月　　9 　　日
                  刑事第四庭    法  官  王炳人
以上正本證明與原本無異。
如不服本判決應於收受本判決送達後十日內向本院提出上訴書狀，
其未敘述上訴理由者，並得於提起上訴後十日內向本院補提理由
書狀（均須按他造當事人之人數附繕本）「切勿逕送上級法院」
中　　華　　民　　國　　96　　年　　4 　　月　　11　　日
                                書記官  潘豐益
附錄本判決論罪科刑法條全文
中華民國刑法第321條第1項第3款
（加重竊盜罪）
犯竊盜罪而有左列情形之一者，處6 月以上、5 年以下有期徒刑
：三攜帶兇器而犯之者。
中華民國刑法第320條
（普通竊盜罪、竊佔罪）
意圖為自己或第三人不法之所有，而竊取他人之動產者，為竊盜
罪，處 5 年以下有期徒刑、拘役或 5 百元以下罰金。
